臺灣臺北地方法院交通事件裁定　　　　　　　　　　九十三年度交聲字第三七九號
　　異　議　人
　　即受處分人　甲○○
右列受處分人因違反道路交通管理處罰條例事件，對於臺北市交通事件裁所民國九十
二年十月二十九日所為之處分（原處分案號：北市裁三字第裁二二─ＡＸＸ○三○三
四一號），聲明異議，本院裁定如左：
        主  文
異議駁回。
        理  由
一、按汽車行駛至交岔路口，轉彎車應讓直行車先行，道路交通安全規則第一百零二
    條第一項第六款定有明文。次按汽車駕駛人轉彎時，轉彎車不讓直行車先行，處
    新台幣（下同）六百元以上一千八百元以下）罰鍰，並記違規點數一點；其因而
    肇事致人受傷者，吊扣其駕駛執照三個月至六個月，道路交通管理處罰條例第四
    十八條第六款、第六十三條第一項第一款、第六十一條第三項亦分別定有明文。
二、本件異議人即受處分人甲○○於九十二年七月十八日下午七時二十五分許，駕駛
    楊恩所有之車牌號碼ＤＩ─六八四○號自用小客車，沿台北市○○路○段東往西
    方向行駛內側第一車道至松德路之交岔路口欲左轉駛入松德路時，未讓適沿台北
    市○○路○段西往東方向直行由賴璽方騎乘車牌號碼ＢＪＧ─七○九號重型機車
    先行，致發生碰撞，賴璽方因而人車倒地受有傷害，而為臺北市政府警察局交通
    警察大隊以汽車駕駛人即受處分人有違反道路交通管理處罰條例第四十八條第六
    款、第六十一條第三項之行為舉發。嗣受處分人雖於應到案日期前提出申訴，然
    經原處分機關調查結果，仍認受處分人有前揭違規行為，原處分機關乃於九十二
    年十月二十九日依道路交通管理處罰條例第四十八條第六款（原處分贅引第一項
    ）、第六十三條第一項第一款（原處分漏引第一款）及第六十一條第三項（原處
    分贅引第一款）規定，裁處受處分人罰鍰九百元、並記違規點數一點，及吊扣駕
    駛執照三個月。
三、異議人雖辯以：該路口非直線對等路口，對向路口有四車道並彎曲，其所停等之
    位置並無過當；且該路口僅有綠燈可轉彎，斯時其車已慢進停止，如何再行禮讓
    自承車速超過九十公里、明顯過快，又未戴眼鏡之對造機車；又對向車道當時有
    多部車待左轉，阻礙二造視線，而肇事後，其已付造醫療及車損費用，如尚需吊
    扣駕照三個月，實有未平云云。經查，受處分人確實駕駛車牌號碼ＤＩ─六八四
    ○號自用小客車於上揭時、地與賴璽方騎乘之車牌號碼ＢＪＧ─七○九號機車發
    生事故，賴璽方並因而受傷等情，為受處分人所不爭執，復有道路交通事故現場
    圖、交通事故談話紀錄表、道路交通事故補充資料表、臺北市政府警察局交通警
    察大隊交通事故分析研判表在卷可稽，堪信為實在。而依受處分人於本件事故發
    生後向警員陳明：「肇事前我沿信義路六段東往西行駛第一車道，行駛肇事地點
    欲左轉。當我到達路口欲左轉時，我有聽到對面車道有急促喇叭聲音。」（見甲
    ○○交通事故談話紀錄表），及賴璽方所述：「．．我剛過停止線時就看到對方
    好像要左轉．．所以我當時按了三、四聲喇叭告知對方，忽然對方又往前行駛頓
    了一下，並且佔住我的車道，導致我閃避不及。」（見賴璽方交通事故談話紀錄
    表）情節觀之，賴璽方騎乘前揭機車直行越過信義路西往東方向車道停止線進入
    交岔路口時，受處分人駕駛之前揭車輛應係在信義路、松德路口，欲左轉、而尚
    未達中心處開始轉彎；且依卷附之道路交通事故現場圖所示，本件事故碰撞處位
    在信義路、松德路上分隔島延伸線之交會處以南，而發生碰撞處距肇事路口中心
    處之距離尚較該處與信義路西往東車道之停止線間距離略短，足以推斷受處分人
    所駕駛之自小客車於肇事路口中心處開始左轉與賴璽方騎乘機車進入交岔路口之
    時間應相差不遠，是依前揭交通安全規則第一百零二條第六款規定，受處分人駕
    駛之轉彎車自應禮讓賴璽方騎乘之直行機車優先通行。且縱受處分人所辯斯時其
    駕駛之車輛已停止一情無訛，然汽車行駛至交岔路口左轉彎時，並不得占用來車
    道搶先左轉，同規則第一百零二條第四款已有明定，而依受處分人於九十三年五
    月二十一日本院調查時稱：「（問：當時你的車子是在對向車道的第幾車道？）
    第二車道。」（見訊問筆錄）等語，其停等位置實亦有未當，所辯尚無可採。綜
    上，本件受處分人確有前揭違規事實，已堪認定，從而，原處分機關依道路交通
    管理處罰條例前述規定及違反道路交通管理事件統一裁罰基準表，裁處受處分人
    罰鍰九百元、並記違規點數一點，及吊扣駕駛執照三個月，並無違誤。受處分人
    以其已給付對造醫藥費及修車費用，指摘吊扣駕照處分不當，尚無理由，應予駁
    回。
據上論斷，應依道路交通案件處理辦法第十九條，裁定如主文。
中　　　華　　　民　　　國　　九十三　　年　　　五　　　月　　二十七　　日
                                臺灣臺北地方法院交通法庭
                                              法　官  王  幸  華
右正本證明與原本無異
如不服本裁定應於送達後五日內向本院提出抗告狀
                                              書記官  陳  泰  寧
中　　　華　　　民　　　國　　九十三　　年　　　五　　　月　　三十一　　日
